【裁判字號】    98,上訴,2110
【裁判日期】    981112
【裁判案由】    毒品危害防制條例
【裁判全文】
臺灣高等法院臺中分院刑事判決        98年度上訴字第2110號
上  訴  人
即  被  告  甲○○
上列上訴人因毒品危害防制條例案件，不服臺灣南投地方法院98
年度審訴字第314號中華民國98年8月18日第一審判決（起訴案號
：臺灣南投地方法院檢察署98年度毒偵字第429號），提起上訴
，本院判決如下：
    主  文
上訴駁回。
    理  由
一、按依刑事訴訟法第350條、第361條、第362條、第367條規定
    ，不服地方法院之第一審判決而上訴者，須提出上訴書狀，
    並應敘述具體理由，為上訴必備之程式；其所提出之書狀未
    敘述上訴理由，或僅曾以言詞陳述上訴理由者，均應於上訴
    期間屆滿後20日內補提理由書於第一審法院。第一審法院經
    形式審查，認逾期未補提上訴理由者，應定期間先命補正；
    逾期未補正者，為上訴不合法律上之程式，應以裁定駁回。
    倘已提出上訴理由，但所提非屬具體理由者，則由第二審法
    院以上訴不合法律上之程式，判決駁回。而所謂具體理由，
    必係依據卷內既有訴訟資料或提出新事證，指摘或表明第一
    審判決有何採證認事、用法或量刑等足以影響判決本旨之不
    當或違法，而構成應予撤銷之具體事由，始克當之（例如：
    依憑證據法則具體指出所採證據何以不具證據能力，或依憑
    卷證資料，明確指出所為證據證明力之判斷如何違背經驗、
    論理法則）；倘僅泛言原判決認定事實錯誤、違背法令、量
    刑失之過重或輕縱，而未依上揭意旨指出具體事由，或形式
    上雖已指出具體事由，然該事由縱使屬實，亦不足以認為原
    判決有何不當或違法者（例如：對不具有調查必要性之證據
    ，法院未依聲請調查亦未說明理由，或援用證據不當，但除
    去該證據仍應為同一事實之認定），皆難謂係具體理由，俾
    與第二審上訴制度旨在請求第二審法院撤銷、變更第一審不
    當或違法之判決，以實現個案救濟之立法目的相契合，並節
    制濫行上訴（最高法院97年度臺上字第892號判決意旨參照
    ）。
二、上訴人即被告甲○○不服原審判決提起上訴，其上訴理由略
    以：(一)、上訴人甲○○於民國98年4月12日下午3時許（按：
    正確時間應為98年4月13日晚上9時30分許），在南投縣草屯
    鎮○○路○段91號前，為警查獲持有1包裝有海洛因殘渣之
    夾鍊袋1只（驗餘淨重0.051公克），上訴人同日於警局製作
    筆錄並採集尿液，上訴人對於施用第一級毒品量刑並無意見
    。惟該案另就其施用第二級毒品判處有期徒刑6月，其甚感
    莫名與不解，上訴人未曾施用甲基安非他命，僅目睹有人以
    鋁箔紙燒烤吸食甲基安非他命，尿液檢驗卻出現甲基安非他
    命陽性反應，其深感冤屈。(二)、上訴人於警詢時供出毒品上
    游來源及藥頭連絡方式，依新修正毒品危害防制條例第17條
    明文規定得免刑或減輕其刑。爰請求撤銷原判決，並重新採
    集其尿液或檢驗查扣之夾鍊袋，是否有摻雜甲基安非他命等
    語。
三、經查：
(一)、被告因不服地方法院之第一審判決而於98年9月14日向原審
    法院具狀提出上訴理由書狀敘明上訴理由，依刑事訴訟法第
    361條第2項條文、立法修正理由及上開最高法院判決意旨，
    被告倘已提出上訴理由，但所提非屬具體理由者，由第二審
    法院以上訴不合法律上之程式，以判決駁回之。至於上訴理
    由是否具體，係屬第二審法院審查範圍，則不在命補正之列
    （參見法院辦理刑事訴訟案件應行注意事項第162點），合
    先敘明。
(二)、原審判決就認定被告甲○○犯罪所憑之證據，已經詳細調查
    審酌，經核無違證據及論理法則。就量刑方面，亦已審酌被
    告犯罪之一切情狀而量處其刑，尚屬妥適，並無過重或過輕
    之情形。被告提起上訴，固具備形式上之理由。惟被告業於
    原審準備程序時自白：「我承認檢察官所起訴的犯罪事實。
    我於98年4月10日晚上8時許，在南投縣草屯鎮○○路附近，
    以鋁箔紙燒烤方式施用第二級毒品甲基安非他命1次。」等
    語（原審卷第40頁、第41頁）；及於原審審理時自白：「我
    承認檢察官所起訴之犯罪事實。」等語（原審卷第47頁）。
    再依中山醫學大學附設醫院檢驗科藥物檢測中心尿液檢驗報
    告，以氣相層析質譜分析法檢驗結果，安非他命濃度3223ng
    /ml，甲基安非他命濃度24926ng/ml，均高出閾值濃度500ng
    /ml甚多（見偵查卷第48頁），顯見被告確有於98年4月13日
    晚上9時30分許被查獲前4日內某時，施用甲基安非他命1次
    無誤。上訴人上訴意旨空言否認其有施用甲基安非他命云云
    ，並無可採，亦難認係具體之上訴理由。又被告上訴意旨另
    稱：其於警訊有供出上游毒品來源云云，然被告於警詢時供
    稱：「我於昨天（13日）17時10幾分許，在南投縣草屯鎮一
    間便利商店，向一名叫『阿偉』之男子以新臺幣1000元購買
    的。」、「（是否知道綽號『阿偉』之男子正確年籍資料？
    特徵為何？你與他如何認識？如何聯繫？你有攜帶行動電話
    ？）我只知綽號，我不知他的正確年籍資料，年約30幾歲，
    中等身材，我沒有他的聯絡電話，昨天剛好在便利商店遇到
    他，我以前就認識他了，我沒有行動電話。」等語；於偵查
    中供稱：「（毒品向何人購買？）綽號『阿偉』」等語；及
    於本院準備程序時供稱：「（有查獲販毒者？）有去看可是
    沒有看到人。」等語，顯見本案並無被告供出毒品來源因而
    查獲其他正犯之情形。況依被告上開於警詢之供述，警方根
    本不可能得知毒品來源係為何人，且警方移送報告書已敘明
    ：被告供稱渠所施用之毒品，係在南投縣草屯鎮不知名之便
    利商店，向一名不知真實姓名綽號「阿偉」之男子所購得等
    語（見偵查卷第1頁）；除此之外，遍閱全卷，並無任何被
    告供出其毒品來源並因而查獲其他正犯之證據，自無依新修
    正毒品危害防制條例第17條第1項減輕其刑之餘地。另扣案
    之白色粉末1包，經送行政院衛生署草屯療養院以化學呈色
    法、氣相層析質譜法鑑定結果，檢出海洛因成分，此有該院
    鑑定書1份附於原審卷可參（見原審卷第28頁），而上訴人
    確有於被查獲前4日內某時施用甲基安非他命1次之犯行，已
    如前述，則扣案之白色粉末是否含有甲基安非他命成分，原
    與其施用甲基安非他命之犯行無涉，且原審亦未以該扣案之
    白色粉末1包作為認定其施用甲基安非他命犯行之證據。是
    上訴人請求再將扣案之白色粉末1包送請鑑定有無甲基安非
    他命成分，核無必要，附此敘明。
(三)、綜上所述，上訴人並未依據卷內之訴訟資料，指摘原審判決
    有何足以影響判決本旨之不當或違法，構成應予撤銷之具體
    事由，乃徒憑己意漫指原審判決不當，自不足以動搖原判決
    認定犯罪事實及量刑之基礎，難認係具體理由，其上訴顯然
    違背法律上之程式，爰不經言詞辯論，判決駁回其上訴。
據上論斷，應依刑事訴訟法第367條前段、第372條，判決如主文
。
中    華    民    國    98    年    11    月    12    日
            刑事第八庭  審判長法  官  羅  得  村
                              法  官  劉  榮  服
                              法  官  簡  源  希
以上正本證明與原本無異。
施用第一級毒品部分得上訴。
施用第二級毒品部分不得上訴。
如不服本判決應於收受送達後十日內向本院提出上訴書狀，其未
敘述上訴之理由者，並得於提起上訴後十日內向本院補提理由書
（均須按他造當事人之人數附繕本）「切勿逕送上級法院」。
                              書記官  陳  俞  豪
中    華    民    國    98    年    11    月    12    日


司法院資訊處製作；財團法人民間司法改革基金會備份。
